臺灣臺中地方法院刑事判決
111年度簡上字第68號
上  訴  人    
即  被  告  曾正旗


上列上訴人即被告因妨害自由案件，不服本院臺中簡易庭110年
度中簡字第2744號中華民國111年1月5日第一審刑事簡易判決（
聲請簡易判決處刑案號：臺灣臺中地方檢察署110年度偵字第329
71號），提起上訴，本院管轄之第二審合議庭判決如下：
    主    文
上訴駁回。
    犯罪事實
一、曾正旗之友人洪宏吉與蔡秋蘭之子謝學中前因民事糾紛，經
    本院民事庭判決命謝學中應賠償洪宏吉確定，然曾正旗因認
    謝學中後續處理態度不佳，竟基於恐嚇危害安全之犯意，委
    由不知情之盧建生駕駛車牌號碼0000-00號自用小客車搭載
    其前往蔡秋蘭位在臺中市○○區○○○街0巷0號之住處，分別為
    下列犯行：
  ㈠於民國110年4月19日20時許，在蔡秋蘭上址住處，朝該住處
    徒手丟擲廚餘及雞蛋，以此加害生命、身體、財產之事恐嚇
    蔡秋蘭，使蔡秋蘭心生畏懼，致生危害於安全。
  ㈡又於110年4月26日20時39分許，前往蔡秋蘭上址住處，朝該
    住處徒手丟擲廚餘及雞蛋，以此加害生命、身體、財產之事
    恐嚇蔡秋蘭，使蔡秋蘭心生畏懼，致生危害於安全。 
  ㈢於110年5月4日21時38分許（聲請簡易判決處刑書誤載為22時
    30分許，應予更正），前往蔡秋蘭上址住處，朝該住處徒手
    丟擲廚餘及雞蛋，以此加害生命、身體、財產之事恐嚇蔡秋
    蘭，使蔡秋蘭心生畏懼，致生危害於安全。
二、案經蔡秋蘭訴由臺中市政府警察局霧峰分局報告臺灣臺中地
    方檢察署檢察官偵查後聲請簡易判決處刑。
    理    由
一、證據能力之說明：
    按被告以外之人於審判外之言詞或書面陳述，除法律有規定
     者外，不得作為證據，刑事訴訟法第159條固定有明文，惟
    被告以外之人於審判外之陳述，雖不符同法第159條之1至之
     4規定，而經當事人於審判程序同意作為證據，法院審酌該
    言詞陳述或書面陳述作成時之情況，認為適當者，亦得為證
    據；又當事人、代理人或辯護人於法院調查證據時，知有第
     159條第1項不得為證據之情形，而未於言詞辯論終結前聲
    明 異議者，視為有前項之同意，同法第159條之5亦定有明
    文。 其立法意旨在於傳聞證據未經當事人之反對詰問予以
    核實， 原則上先予排除，惟若當事人已放棄詰問或未聲明
    異議，基 於證據資料愈豐富，愈有助於真實發現之理念，
    且強化言詞 辯論原則，法院自可承認該傳聞證據例外擁有
    證據能力。經查，本案判決所引用之供述證據（含言詞及書
    面陳述），上 訴人即被告曾正旗（下稱被告）於本院準備
    程序時表示均同 意有證據能力等語（見本院簡上卷第36頁
    ），且檢察官及被告於本院審理中調查證據時，亦均未於言
    詞辯論終結前聲明異議（見本院簡上卷第49至50頁），又本
    院審認上開證據作成時之情況，應無違法取證或不當情事，
    與本案待證事實間復具有相當之關聯性，以之作為證據應屬
    適當，依刑事訴訟法第159條之5規定，自有證據能力。
二、認定犯罪事實所憑之證據及理由：
  ㈠訊據被告固坦承有於上開時、地，先後數次朝告訴人蔡秋蘭
    住處丟擲雞蛋、廚餘等事實不諱，惟矢口否認有何恐嚇危害
    安全之犯行，辯稱：伊沒有要恐嚇告訴人，因為告訴人之子
    迄今仍未賠償伊友人所受損害，酒後因覺氣憤，方會為上開
    舉動，伊所為並非針對告訴人等語。
  ㈡經查：
　⒈被告分別於110年4月19日20時許、同年月26日20時39分許、
    同年5月4日21時38分許，均有前往告訴人上開住處，且朝該
    住處徒手丟擲廚餘及雞蛋等事實，業據告訴人分別於警詢及
    偵查中指述綦詳（見偵卷第59至65頁、第181至182頁），核
    與證人盧建生於警詢及偵查中所為之證述情節大致相符（見
    偵卷第54至57頁、第67至69頁、第197至198頁），並有110
    年7月24日員警職務報告書、臺中市政府警察局霧峰分局仁
    化派出所受（處）理案件證明單、受理各類案件紀錄表、刑
    案現場測繪圖、本院104年度重訴字第349號民事判決各1份
    、檢察官勘驗筆錄暨所附照片共2份、現場照片、監視器畫
    面擷圖共22張在卷可稽（見偵卷第43頁、第75頁至第88頁、
    第91至93頁、第149頁至第166頁），且為被告所不爭執，是
    此部分之事實，首堪認定。
　⒉按刑法第305條之恐嚇罪，所稱以加害生命、身體、自由、名
    譽、財產之事，恐嚇他人者，係指以使人生畏怖心為目的 
    ，而通知將加惡害之旨於被害人而言。又刑法第305條恐嚇
    危害安全罪所保護之法益，係為個人免於恐懼之意思決定自
     由，因此祇須行為人客觀上將加害生命、身體、自由、名
    譽 與財產等事項通知他人，而該通知事項，依其所通知之
    方法 、態樣、內容，以社會一般觀念加以客觀判斷，確足
    以使受 到惡害通知之人心生畏懼，致危及其在社會日常生
    活之安全感，即應成立本罪，不以行為人果有加害之意思，
    亦不須確 有實施加害之行為。又所謂恐嚇，指凡一切言語
    、舉動足以 使人生畏怖心者均屬之，而該言語或舉動是否
    足以使他人生 畏怖心，應依社會一般觀念衡量之，且僅以
    受惡害之通知者 心生畏懼而有不安全之感覺為已足，不以
    發生客觀上之危害 為要件。查被告先後3次前往告訴人住處
    ，雖僅係朝告訴人住處丟擲雞蛋及廚餘，但顯已足使一般人
    產生行為人此次是先警告，下次可能就是更可怕之實害行為
    （如放火、開槍等）之心理負擔，被告該等行為，乃屬客觀
    上足使一般人產生行為人可能對其生命、身體或財產有危害
    之通知，因之而心生畏怖無疑。此觀告訴人於警詢中證稱：
    伊於110年5月4日22時30分許，在住處2樓有聽見很大的撞擊
    聲及鄰居狗吠聲，伊心想應該是先前與伊兒子發生車禍糾紛
    之人所為，但伊沒有下樓查看，迄至翌（5）日8時30分許出
    門上班時，發現門上及地上遭不明人士丟擲廚餘及雞蛋，伊
    感覺內心恐懼害怕，就報警了，對方以前是按門鈴請伊出來
    ，近期則改以丟廚餘的方式，伊會害怕對方會不會又使出更
    恐怖的方式使伊畏懼。第1次被丟雞蛋及廚餘時，就覺得心
    生畏懼，但想說清一清、掃一掃就好。第2次對方用更多的
    廚餘丟在家門口，且丟擲力道更大，伊覺得很害怕等語（見
    偵卷第63至64頁）。復於偵查中具結證稱：110年4月19日20
    時許，伊住處也有遭人丟擲雞蛋及廚餘，事後對方仍一直再
    來丟擲雞蛋、廚餘，每次住處遭丟擲，伊都覺得很害怕等語
    （見偵卷第181至182頁）。依告訴人前開證述內容，足認告
    訴人已因家中屢遭丟擲雞蛋、廚餘，而感到不安及畏懼，是
    被告辯稱其所為並非針對告訴人，沒有恐嚇犯意云云，均非
    可採。
　⒊綜上所述，被告提出上開辯解並否認本案犯行，要無可採， 
    業據本院論駁如前。本案事證已臻明確，被告上開恐嚇危害
    安全犯行，均堪認定，俱應依法論科。　
三、論罪科刑：　　
　㈠被告如犯罪事實欄一㈠至㈢所為，均係犯刑法第305條之恐嚇危
    害安全罪，共3罪。
　㈡被告所犯上開3罪，犯意各別，行為互殊，應予分論併罰。
　㈢另按量刑輕重，係屬事實審法院得依職權自由裁量之事項，
    苟已斟酌刑法第57條各款所列情狀而未逾越法定刑度，不得
    遽指為違法，此有最高法院72年台上字第6696號、75年台上
    字第7033號判決先例可資參照；且在同一犯罪事實與情節，
    如別無其他加重或減輕之原因，下級審量定之刑，亦無過重
    或失輕之不當情形，則上級審法院對下級審法院之職權行使
    ，原則上應予尊重（最高法院85年度台上字第2446號判決意
    旨參照）。是原審認被告恐嚇危害安全犯行事證明確，並審
    酌被告因債權債務關係，不思理性解決糾紛，情緒失控而先
    後前往告訴人之上址住處丟擲廚餘及雞蛋等物，恐嚇告訴人
    ，致告訴人心生畏懼，顯有不該；另考量被告犯後終知坦承
    犯行之犯後態度，本案犯行之犯罪動機及目的、犯罪情節；
    暨被告自述高職畢業之智識程度及小康之經濟狀況等一切情
    狀，適用刑事訴訟法第449條第1項前段、第3項、第454條第
    2項，刑法第305條、第41條第1項前段、第51條第6款，刑法
    施行法第1條之1第1項等規定，分別量處拘役30日（共3罪）
    ，應執行拘役80日，並均諭知易科罰金之折算標準，經核原
    審認事用法，洵無違誤。被告雖以前揭事由請求從輕量刑，
    然原審量刑既已審視被告為本案各次犯行之原因，並就前開
    量刑因素逐一審酌，且此量刑之裁量未逾越法律之界限，並
    無明顯違反公平原則及比例原則，亦無輕重失衡之情形，量
    刑尚屬妥適，應予維持。綜上，被告上訴意旨猶執前詞，否
    認犯行，求為撤銷改判，並請求從輕量刑，為無理由，應予
    駁回。
據上論斷，應依刑事訴訟法第455條之1第1項、第3項、第368條
，判決如主文。　　 　
本案經檢察官蔣志祥、戴旻諺聲請簡易判決處刑，檢察官蔣得龍
到庭執行職務。 
中　　華　　民　　國　　111 　年　　6 　　月　　2 　　日
                  刑事第十庭  審判長法  官  陳玉聰  
　　　　　　　　　                  法  官  吳珈禎
                  　　　　　　　　　法  官  林芳如
以上正本證明與原本無異。
不得上訴。
    　　　　　　　　　　　　　　　　書記官  張玉楓
中　　華　　民　　國　　111 　年　　6 　　月　　2 　　日
附錄本案論罪科刑法條：
中華民國刑法第305條
以加害生命、身體、自由、名譽、財產之事恐嚇他人，致生危害
於安全者，處2年以下有期徒刑、拘役或9千元以下罰金。